---
title: "Caso Práctico 07: BMW vs Volkswagen"
author: "Daniel Corral Ruiz"
date: "`r Sys.Date()`"
output:
  html_document:
    toc: yes
    toc_depth: '5'
    df_print: paged
  pdf_document:
    toc: yes
    toc_depth: '5'
---

```{r echo=FALSE,warning= FALSE, message=FALSE}
library(quantmod) #Package to download financials historical data 
library(forecast)
library(fGarch)
library(vars)
library(here) # Comentar
library(e1071)
library(tidyverse)
library(janitor) # Clean names
library(graphics) # Beautiful Summarize
library(magrittr) # Pipe operators
library(corrplot) # Correlations
library(ggcorrplot)  # Correlations
library(PerformanceAnalytics) # Correlations
library(leaps) # Model selection
library(gplots)
library(imputeTS)
library(DAAG)
library(TSA)
library(Hmisc)
library(MASS)
library(astsa)
library(dplyr)
library(readr)
library(forecast)
library(gvlma)
library(MASS)
library(car)
library(glmnet)
library(boot)
library(leaps)
library(rsample)
library(factoextra)
library(haven)
library(readr)
library(dplyr)
library(tidyr)
library(ggplot2)
library(xts)
library(CausalImpact)
library(quantmod)
```

## Objetivos informe
Utilizando datos diarios de los dos series desde el año 2014, debemos analizar la relación entre BMW y Volkswagen utilizando el modelo de Causal Impact, para estimar el efecto del diesel gate.

## Carga de datos
Comenzamos cargando el dataset mediante la librería "quantmod". Esta librería nos permite obtener la información financiera de empresas durante un periodo de tiempo determinado. Descargamos los datos de BMW y Volkswagen entre 2014-01-01 y 2020-12-12.

```{r warning= FALSE, message=FALSE, echo=FALSE}
getSymbols('BMW.DE', from = '2014-01-01', to = Sys.Date())
bmw <- BMW.DE[,6]
getSymbols('VOW.DE', from = '2014-01-01', to = Sys.Date())
volks <- VOW.DE[,6]
```

## Diesel gate
En septiembre de 2015 salió a la luz que Volkswagen había instalado ilegalmente un software para alterar los resultados de los controles técnicos de emisiones contaminantes en 11 millones de automóviles con motor diésel, vendidos entre 2009 y 2015. Como resultado de este fraude, sus motores habían superado con creces los estándares de la Agencia de Protección Ambiental de Estados Unidos (EPA). Los vehículos implicados emiten en condiciones reales hasta 40 veces el límite legal de óxidos de nitrógeno.

```{r warning= FALSE, message=FALSE, echo=FALSE}
pre_period <- as.Date(c("2014-01-01", "2015-09-01"))
post_period <- as.Date(c("2015-09-02", "2020-12-12"))
Volkswagen_cbind <- cbind(volks, bmw)
bmw_cbind<-cbind(bmw,volks)
Volkswagen_cbind<-na.omit(Volkswagen_cbind)
bmw_cbind<-na.omit(bmw_cbind)
```

A continuación mostramos los gráficos del efecto de impacto para Volkswagen. En el primer grafico encontramos la predicción en azul en el caso de que no hubiera habido intervención, mientras que en el segundo grafico encontramos la ganancia, es decir, la diferencia entre la predicción y lo real. 
```{r warning= FALSE, message=FALSE, echo=FALSE}
causalimpact <- CausalImpact(Volkswagen_cbind, pre.period = pre_period, post.period = post_period)

```

```{r warning= FALSE, message=FALSE, echo=FALSE}
summary(causalimpact)
plot(causalimpact)
summary(causalimpact, "report")
```

A continuación mostramos los gráficos del efecto de impacto para BMW. En el primer grafico encontramos la predicción en azul en el caso de que no hubiera habido intervención, mientras que en el segundo grafico encontramos la ganancia, es decir, la diferencia entre la predicción y lo real. 

```{r warning= FALSE, message=FALSE, echo=FALSE}
causalimpact1 <- CausalImpact(bmw_cbind, pre.period = pre_period, post.period = post_period)
summary(causalimpact1)
plot(causalimpact1)
```


```{r warning= FALSE, message=FALSE, echo=FALSE}
summary(causalimpact1, "report")
```

A modo de resumen, el estadístico no aplica como significante el diesel gate como causa del precio de Volkswagen. Sin embargo, podemos pensar que al tratarse de una actuación fuera de lo normal e inimaginable para los estudios, es la principal causa de la caida del precio de las acciones del grupo Volkswagen.